【裁判字號】    95,簡上,630
【裁判日期】    950816
【裁判案由】    電子遊戲場業管理條例
【裁判全文】
臺灣高雄地方法院刑事判決             95年度簡上字第630號
上  訴  人
即  被  告  丙○○
上列上訴人即被告因電子遊戲場業管理條例案件，不服本院高雄
簡易庭中華民國95年4 月28日95年度簡字第2263號刑事簡易判決
（檢察官聲請簡易判決處刑書案號：臺灣高雄地方法院檢察署94
年度偵字第26486 號），提起上訴，本院管轄之第二審合議庭，
判決如下：
    主  文
上訴駁回。
丙○○緩刑貳年。
    事實及理由
一、本案經本院審理結果，認第一審判決認事用法及量刑均無違
    誤，應予維持，並引用如附件第一審判決書（包括檢察官聲
    請簡易判決處刑書）記載之事實及理由，並補充：
  (一)「事實及理由欄二」：
    按行為後法律有變更者，適用行為時之法律。但行為後之法
    律有利於行為人者，適用最有利於行為人之法律，刑法第2
    條第1 項定有明文。
  1.就共同正犯之修正：
    本件被告與甲○○就上開犯行，有犯意聯絡及行為分擔，為
    共同正犯。被告行為後，95年7 月1 日施行公之修正後刑法
    第28條固將原條文之「實施」，修正為「實行」，惟本件被
    告與甲○○之上開違反電子遊戲場業管理條例犯行，無論依
    修法前或修法後之文字以觀，均合於法定共同正犯之要件，
    故不生新、舊法比較問題，先此敘明。
  2.就易科罰金折算標準之修正：
    關於刑法易科罰金之折算標準規定，亦於95年7 月1 日修正
    公布施行，屬刑罰法律有變更，茲修正後刑法第41條第1項
    修正提高為「以新臺幣1,000 元、2,000 元、3,000 元折算
    1 日」，並刪除「因身體、教育、職業或家庭之關係，執行
    顯有困難者」之條件，第2 項增訂「前項規定於數罪併罰，
    其應執行之刑未逾6 月者，亦適用之」，而修正前刑法第41
    條第1 項規定「得以1 元以上3 元以下折算1 日（復依修正
    前罰金罰鍰提高標準條例第2 條規定，係就原定數額提高為
    10 0倍折算1 日即銀元100 元以上300 元以下折算1 日，換
    算為新台幣為300 元以上900 元以下折算1 日）」，經比較
    修法前後關於易科罰金折算標準，以修正前之規定對被告較
    為利，是依刑法第2 條第1 項前段規定，應適用修正前刑法
    第41條第1 項前段規定，定其折算標準。
(二)「事實及理由欄三」：
    所引「電子遊戲場業管理條例第15條、第22條，刑法第11條
    前段、第28條、第41條第1 項前段、第38條第1 項第2 款，
    罰金罰鍰提高標準條例第2 條」，補充為：「電子遊戲場業
    管理條例第15條、第22條，刑法第11條前段、第2 條第1項
    前段、第28條、修正前（下同）刑法第41條第1 項前段、第
    38條第1 項第2 款、廢止前罰金罰鍰提高標準條例第2 條，
    現行法規所定貨幣單位折算新台幣條例第2 條」。
三、上訴人即被告丙○○上訴意旨以：被告因至超商擔任電員賺
    取生活費，一時失察而誤觸法網，現已深感悔意，原審量處
    拘役30日，實嫌過重，請撤銷原判從輕量刑云云。經查：原
    審審酌被告未經主管機關許可，竟擅自與他人擺設電子遊戲
    機具供人玩樂，影響社會秩序，行為實有不當，惟念其擺設
    之機具數量不多，被告又僅負責兌換代幣職務等一切情狀，
    依上揭法條之規定判處被告拘役30日，如易科罰金，以銀元
    300 元（即新臺幣900 元）折算1 日，其事實認定並無違誤
    ，量刑亦屬妥適，其上訴並無理由，應予駁回。惟查被告前
    未曾因故意犯罪受有期徒刑以上刑之宣告，此有臺灣高等法
    院被告前案紀錄表在卷可徵，本院審酌其年紀尚輕，又僅為
    受雇店員，經此偵審教訓後，應知警惕，當無再犯之虞，前
    開對被告所宣告之刑，以暫不執行為適當，爰併予宣告緩刑
    2 年，以勵自新。按依最高法院95年第8 次刑事庭會議決議
    認：「犯罪在新法施行前，新法施行後，緩刑之宣告，應適
    用新法第74條規定」，是本院依修正後之刑法第74條第1 項
    第1 款之規定，對被告宣告緩刑，附此敘明。
四、末查本件原審判決未及比較新舊法，實務往例有認原判決未
    及比較適用新舊法，上訴後經比較結果雖仍以舊法有利於行
    為人，且原判決別無其他撤銷事由時，上訴審仍應以此為由
    撤銷改判，然而，修正後之刑法規定係以適用行為時法為原
    則，因此原判決雖未及比較適用，然本院第二審經比較新舊
    法，行為後之法律並非較有利於行為人，仍應適用修正前之
    行為時法，則原判決適用行為時法即無不當，自不構成撤銷
    之事由，併此敘明。
五、據上論斷，應依刑事訴訟法第455 條之1 第1 項、第3 項、
    第368 條、第373 條，刑法第74條第1 項第1 款，判決如主
    文。
本案經檢察官乙○○到庭執行職務。
中    華    民    國    95    年    8     月    16    日
              刑事第十四庭審判長法  官  蔡廣昇
                                法  官  林瑋桓
                                法  官  紀凱峰
以上正本證明與原本無異。
不得上訴。
中    華    民    國    95    年    8     月    18    日
                                書記官  黃進遠


司法院資訊處製作；財團法人民間司法改革基金會備份。
